【裁判字號】    98,訴,34
【裁判日期】    990223
【裁判案由】    妨害自由等
【裁判全文】
臺灣澎湖地方法院刑事判決                98年度訴字第34號
公  訴  人  臺灣澎湖地方法院檢察署檢察官
被      告  丙○○
上列被告因妨害自由等案件，經檢察官提起公訴（98年度偵字第
401號），被告於準備程序中就被訴事實為有罪之陳述，經告以
簡式審判之旨，本院合議庭裁定由受命法官獨任進行簡式審判程
序，判決如下：
    主  文
丙○○共同犯剝奪他人行動自由罪，累犯，處有期徒刑參月，如
易科罰金，以新臺幣壹仟元折算壹日；又以強暴妨害人行使權利
，累犯，處有期徒刑參月，如易科罰金，以新臺幣壹仟元折算壹
日。應執行有期徒刑伍月，如易科罰金，以新臺幣壹仟元折算壹
日。
    事  實
一、丙○○有多次前科，其因詐欺案，經臺灣澎湖地方法院以96
    年度馬簡字第93號判決判處有期徒刑3月確定，甫於97年6月
    12日易科罰金執行完畢；目前復因施用毒品案在監服刑，不
    知悔改。丙○○因友人李政榮（另案由台灣高雄地方法院以
    98年度訴字第1330號審理判決有期徒刑5月在案）與李金三
    、甲○○等人存有債務糾紛，遂於97年8月29日16時許，分
    別由李政榮與另名年籍姓名不詳之成年男子共乘車牌號碼
    8D-4416號自用小客車，林寶吉則駕駛車牌號碼E6-4712號自
    用小客車搭載丙○○、呂光榮及年籍姓名不詳、綽號「小祥
    」之成年男子（林寶吉、呂光榮部分另案由台灣高雄地方法
    院以98年度審簡字第3100號審理判決有期徒刑3月在案），
    偕同前往甲○○位於高雄縣大社鄉○○路21巷10號住處協商
    債務清償事宜，呂光榮、林寶吉則依序分別在甲○○住處門
    口及車內等候。嗣於同日17時許，因雙方未能達成共識，李
    政榮、丙○○等人即出手毆打甲○○（傷害部分未據告訴）
    ，隨後渠等再基於妨害他人行動自由之犯意聯絡，先將甲○
    ○帶離其住處，繼而與在外等候之林寶吉、呂光榮共同基於
    前揭剝奪他人行動自由之犯意聯絡，由丙○○及李政榮命甲
    ○○乘坐上述車牌號碼E6-4712號自用小客車，再由林寶吉
    駕駛該車搭載呂光榮、丙○○、「小祥」及甲○○等人離開
    上址，李政榮等人則另行乘車離去。直至同日17時45分許，
    林寶吉駕駛該車搭載上述人等前往址設高雄市○○區○○路
    51號「金山飯店」後，先委由林寶吉持個人證件辦理住宿登
    記手續並由丙○○支付費用，丙○○、呂光榮及「小祥」等
    人再將甲○○帶入該飯店506室內加以拘禁，甲○○乃於房
    間廁所內打電話向其男友李金三求救。隨後丙○○強行拿走
    甲○○手機(門號0000000000)並將SIM卡交還甲○○，以此
    強暴之手段妨害朱女行使權利，復推由呂光榮在該址負責看
    守，丙○○、「小祥」與林寶吉等人則先行離去。嗣因員警
    據報於同日22時30分許循線前往前開房間尋獲甲○○，並當
    場逮捕呂光榮，進而查悉上情。
二、案經高雄市政府警察局三民第一分局報告臺灣高雄地方法院
    檢察署陳請臺灣高等法院高雄分院檢察署移轉臺灣澎湖地方
    法院檢察署檢察官偵查起訴。
    理  由
一、本件被告所犯為死刑、無期徒刑或最輕本刑為3 年以上有期
    徒刑以外之罪，其於準備程序中就被訴事實為有罪之陳述，
    經法官告知簡式審判程序之旨，並聽取公訴人之意見後，本
    院合議庭依刑事訴訟法第273條之1第1項規定，裁定由受命
    法官獨任進行簡式審判程序，合先敘明。
二、前揭事實，業經證人甲○○、李金山、陳素芳及柯朱惠珠分
    別於警詢、偵查中證述綦詳，復經共犯呂光榮、林寶吉於高
    雄地方法院98年度審簡字第3100號案件準備程序時坦承不諱
    ，並據被告丙○○於本院準備程序中坦認上情不諱且互核相
    符，足徵被告自白確與事實相符，堪予採信。職是，本件事
    證明確，被告前揭犯行洵堪認定，應依法論科。
三、核被告丙○○所為，係犯刑法第302條第1項剝奪他人行動自
    由罪及第304條第1項強制罪。被告與李政榮、呂光榮、林寶
    吉、「阿達」、「小祥」及另名年籍不詳之成年男子彼此間
    就上揭剝奪行動自由犯行，具有犯意聯絡及行為分擔，應論
    以共同正犯。又被告前因詐欺案件，經本院判決以96年度馬
    簡字第93號判決有期徒刑3月確定，甫於97年6月12日易科罰
    金執行完畢，有台灣高等法院被告前案記錄表在卷足憑，是
    被告於前有期徒刑執行完畢後，5年內故意再犯本件法定刑
    為有期徒刑以上之罪，應論以累犯並依法加重其刑。被告所
    犯上開兩罪，犯意個別，行為互殊，應分論併罰。本院審酌
    被告犯罪之目的、手段、品行與智識程度，及無故夥同他人
    共同限制被害人身體自由及強暴妨害被害人行使權利，無視
    社會法秩序之規範，然參酌其並非居於主謀地位，且犯罪後
    已坦承犯行，態度良好等一切情狀，依法分別量處如主文所
    示之刑，並定其應執行之刑及諭知易科罰金折算標準，以資
    懲儆。
據上論斷，應依刑事訴訟法第273條之1第1項、第284條之1、第
299 條第1項前段，刑法第28條、第302條第1項、第304條第1項
、第47條第1項、第41條第1項、第51條第5款，刑法施行法第1條
之1，判決如主文。
本案經檢察官乙○○到庭執行職務。
中    華    民    國    99    年    2    月    23    日
                        刑事庭  法  官  管安露
以上正本證明與原本無異。
如不服本判決應於收受本判決後10日內向本院提出上訴書狀，並
應敘述具體理由，如未敘述上訴理由者，應於上訴期間屆滿後20
日內補提理由書狀於本院（均須按他造當事人之人數附繕本）「
切勿逕送上級法院」。
中    華    民    國    99    年    2    月    23    日
                                書記官    林德盛
附錄本案論罪科刑法條：
刑法第302條：
私行拘禁或以其他非法方法，剝奪人之行動自由者，處5 年以下
有期徒刑、拘役或3 百元以下罰金。
因而致人於死者，處無期徒刑或7 年以上有期徒刑，致重傷者，
處3 年以上10年以下有期徒刑。
第 1 項之未遂犯罰之。
刑法第304條：
以強暴、脅迫使人行無義務之事或妨害人行使權利者，處3 年以
下有期徒刑、拘役或3 百元以下罰金。
前項之未遂犯罰之。

司法院資訊處製作；財團法人民間司法改革基金會備份。
